lt-LT: Tamponų ypatybės: Patogus dizainas; Kompaktiškas dizainas; Lengvai įdedami; Atskirai supakuoti; Nepratekantys; Kita
bg-BG: Характеристики на тампона: Удобен дизайн; Компактен дизайн; Лесно поставяне; Индивидуално опакован; Устойчив на изтичане; Други
ru: Характеристики тампона: Удобный дизайн; Компактный дизайн; Легко вставлять; Индивидуальная упаковка; Не протекает; Другое
th: คุณลักษณะของแทมปอน: การออกแบบเพื่อความสบาย; การออกแบบที่กะทัดรัด; สอดง่าย; เป็นห่อแยก; ป้องกันการรั่วซึม; อื่นๆ
en: Tampon features: Comfortable design; Compact design; Easy to insert; Individually wrapped; Leakproof; Other
da: Tamponfunktioner: Komfortabelt design; Kompakt design; Nem at sætte op; Individuelt indpakket; Lækagesikker; Andet
ja: タンポンの機能: 快適なデザイン; コンパクトなデザイン; 挿入しやすい; 個別包装; 漏れ防止; その他
ro-RO: Caracteristici tampon: Design confortabil; Design compact; Ușor de introdus; Ambalat individual; Etanș; Altele
es: Características del tampón: Diseño cómodo; Diseño compacto; Fácil introducción; Envoltorio individual; A prueba de fugas; Otros
cs: Vlastnosti tamponu: Pohodlný design; Kompaktní design; Snadné vkládání; Jednotlivě zabalené; Nepropustné; Jiné
sv: Detaljer för tampong: Bekväm design; Kompakt design; Lätt att sätta in; Individuellt inslagen; Läckagesäker; Övrigt
nl: Kenmerken tampon: Comfortabel ontwerp; Compact ontwerp; Eenvoudig in te voegen; Per stuk verpakt; Lekdicht; Andere
sk-SK: Vlastnosti tampónu: Pohodlné prevedenie; Kompaktný dizajn; Jednoduché vloženie; Jednotlivo zabalený; Nepriepustný; Iné
pt-BR: Características do absorvente interno: Design confortável; Design compacto; Fácil de inserir; Embalado individualmente; À prova de vazamentos; Outro
tr: Tampon özellikleri: Rahat tasarım; Kompakt tasarım; Kolay takılabilir; Ayrı ambalajlı; Sızdırmaz; Diğer
fr: Caractéristiques du tampon: Design confortable; Design compact; Facile à insérer; Emballé individuellement; Étanche; Autre
zh-CN: 卫生棉条特点: 舒适设计; 紧凑型设计; 易于插入; 独立包装; 防漏; 其他
pl: Charakterystyka tamponu: Komfortowa budowa; Kompaktowa konstrukcja; Łatwy do włożenia; Indywidualnie pakowany; Nieprzeciekający; Inne
de: Tamponeigenschaften: Komfortables Design; Kompaktes Design; Einfach einzusetzen; Einzeln verpackt; Auslaufsicher; Sonstiges
zh-TW: 衛生棉條特點: 舒適設計; 小巧設計; 插入方便; 獨立包裝; 防漏; 其他
nb: Tampongfunksjoner: Komfortabel design; Kompakt design; Enkel å sette inn; Individuelt pakket inn; Lekkasjesikker; Annet
fi: Tamponin ominaisuudet: Mukava muotoilu; Kompakti muotoilu; Helppo asettaa; Yksittäispakattu; Vuodonkestävä; Muu
vi: Tính năng băng vệ sinh: Thiết kế thoải mái; Thiết kế nhỏ gọn; Dễ lắp; Gói riêng; Chống rò rỉ; Khác
pt-PT: Características do tampão: Design confortável; Design compacto; Fácil de inserir; Embalado individualmente; À prova de fugas; Outro
sl-SI: Lastnosti tampona: Udobna zasnova; Kompaktna zasnova; Enostaven za vstavljanje; Posamezno zavito; Neprepustno; Drugo
hu: Tampon jellemzői: Kényelmes kialakítás; Kompakt kialakítás; Könnyen behelyezhető; Egyenként csomagolva; Szivárgásmentes; Egyéb
hr-HR: Značajke tampona: Udoban dizajn; Kompaktni dizajn; Jednostavno umetanje; Pojedinačno zapakirano; Nepropusni; Ostalo
el: Χαρακτηριστικά ταμπόν: Άνετο σχέδιο; Σχεδιασμός μικρών διαστάσεων; Εύκολο στην εισαγωγή; Σε ατομική συσκευασία; Στεγανό; Άλλο
ko: 탐폰 기능: 편안한 디자인; 컴팩트 디자인; 쉬운 삽입; 개별 포장; 누출 방지; 기타
it: Funzionalità del tampone: Design confortevole; Design compatto; Facile da inserire; Confezionato singolarmente; A tenuta stagna; Altro